【裁判字號】    97,消債更,828
【裁判日期】    971021
【裁判案由】    更生事件
【裁判全文】
臺灣臺北地方法院民事裁定           97年度消債更字第828號
聲  請  人
即債務人    乙○○
上列當事人因消費者債務清理事件聲請更生，本院裁定如下：
    主  文
更生之聲請駁回。
聲請費用由聲請人負擔。
    理  由
一、按債務人不能清償債務或有不能清償之虞者，得依本條例所
    定更生或清算程序，清理其債務，消費者債務清理條例（下
    稱本條例）第3 條定有明文。又聲請更生或清算不合程式或
    不備其他要件者，法院應以裁定駁回之，但其情形可以補正
    者，法院應定期間先命補正，復為本條例第8條所明定。
二、本件債務人聲請更生意旨略以：其積欠債權銀行總金額約新
    台幣（下同）1,079,627元，因有不能清償債務情事，前已
    提出債權人清冊，以書面向最大債權金融機構渣打國際商業
    銀行股份有限公司請求依本條例第151條第1項規定申請前置
    協商債務清償方案，惟前置協商並未成立，且其無擔保或無
    優先權之債務總額復未逾1,200萬元，且未經法院裁定開始
    清算程序或宣告破產，爰依法聲請更生云云。
三、惟查，本件依債務人提出前置協商不成立通知書所載，其前
    置協商不成立之原因乃「協商意願低落」，經本院依職權向
    最大債權金融機構渣打國際商業銀行股份有限公司查詢結果
    ，該銀行回覆稱所謂「協商意願低落」乃指債務人每月僅願
    償還5,000元，不接受足以負擔之還款方案，故認其還款意
    願低落，因此協商不成立等語，有該銀行民事陳報狀在卷可
    稽。而依債務人提出其於聲請本件更生前2年財產及收入狀
    況說明書觀之，其每月所得約37,000元，另債務人之配偶甲
    ○自96年9月14日起迄債務人提起本件更生時止，均受僱第
    三人鋰科科技股份有限公司，該公司並以月投保薪資19,200
    元為之投保勞工保險，亦有甲○之勞工保險投保資料表在卷
    可按，堪認債務人之配偶每月至少有19,200元之收入，準此
    ，債務人全戶平均月收入約56,200元。扣除債務人於民事陳
    報狀內所主張之全戶每月必要支出38,683元，尚有餘17,517
    元，即使以主計處公告之97年度每人最低生活費用14,152元
    計算債務人全戶3人之生活費用為42,456元，仍有餘13,744
    元，足可供清償積欠債務。況依債務人提出之債權人名冊，
    其積欠債務多為信用卡及信用貸款，惟其中積欠債權人土地
    銀行新店分行之債務則為其擔任第三人謝幸容保證人之債務
    ，該筆債務金額雖高達821,000元，但尚未逾期，業據債務
    人自陳在卷，則該筆債務對本件債務人而言迄未屆清償期，
    債務人尚無需負清償責任，扣除該筆債務後，債務人所積欠
    債務總額僅258,627元，以每月還款萬餘元計算，約2至3年
    即可全部清償，不致影響債務人、配偶及其幼子生活過鉅，
    尚難認其有何不能清償債務之情事，其更生之聲請顯與本條
    例第3條所定要件不符。其聲請本件更生，揆諸首開說明，
    自不應准許。
四、爰依消費者債務清理條例第3 條、第8 條，裁定如主文
中    華    民    國    97    年    10    月    21    日
                  民事第三庭  法      官  管靜怡
上為正本係照原本作成。
如不服本裁定，應於裁定送達後10日內，以書狀向本院提出抗告
，並繳納抗告費新臺幣1千元。
中    華    民    國    97    年    10    月    21    日
                              書  記  官  張婕妤


司法院資訊處製作；財團法人民間司法改革基金會備份。
